# 经销商补偿的处理

提问人：Louie4472 桑桑 时间：2022-05-20 17:51:04
请教陈版主，
背景背景：：
我们审计的一家公司A公司与其境外母公司签订经销商合同，A公司协助母公司在中国经销软件产品。合同规定经销商的报酬是收入的2%，即收入减去成本费用的金额收入*2%时，A公司将支付差额给母公司。
由于 2021 年A公司收入减去成本费用的金额
客户做账：借：应收账款 400 万
借： 管理费用 -400万
想请教几个问题：
1 、A公司作为经销商，取得的利润补偿是否应该调整至收入？个人感觉冲管理费用很奇怪，或者冲减成本？
2 、由于和母公司从来也没有实际收付款过，仅每年根据合同计算入账，如果调整到收入，是否需要计提待转销项税，即：
借：应收账款 400 万
贷：收入 400/1.13
应交增值税-待转销项税 400/1.13*0.13
因为实际上不是收入，而是利润补偿，和母公司也未进行过收付款，不确定是否需要计提销项税，该部分是否属于增值税应税范围？
谢谢！

回答人：chenyiwei
此问题首先要确定：“收入的2%”是否为此类软件经销业务的合理佣金水平？与市场上非关联方之间的同类可比交易相比，该利润空间是否合理？
如果无法证明其公允性的，则应按权益性交易原则，在实际收到母公司支付的补偿款时计入资本公积处理；如果能够证明其公允性（实务中可能难度较大），则可以作为对收入的调整，同时确认应收账款，而不是冲减管理费用。另外，此时该子公司应按净额法确认佣金收入，而不是总额法。